臺灣臺中地方法院民事判決　九十三年度簡上字第二九三號
　　上　訴　人　　乙○○
　　即附帶被上訴人
　　訴訟代理人　　甲○○
　　被　上訴人　　丁○○
　　即附帶上訴人
　　訴訟代理人　　丙○○
右當事人間請求損害賠償事件，上訴人對於中華民國九十三年八月十六日本院台中簡
易庭九十三年度中簡字第四九四號第一審判決提起上訴，附帶上訴人即被上訴人並提
起附帶上訴，本院於九十四年四月八日言詞辯論終結，判決如左：
    主  　　文
上訴及附帶上訴均駁回。
第二審訴訟費用關於上訴部分，由上訴人負擔，附帶上訴部分則由被上訴人負擔。
    事實及理由
甲、本訴部分：
壹、被上訴人即附帶上訴人起訴主張：一、上訴人於民國（下同）九十二年十二月十
    六日九時五十八分，駕駛車牌號碼為Ｈ４－５１６８號之自用小客車，沿台中市
    ○○○街往精誠路方向行駛，行至大墩四街與東興路口時，本應注意車前狀況及
    支線道車應讓幹線道車先行，且依當時情況並無不能注意情事，竟疏未注意，貿
    然駛出，而攔腰撞擊被上訴人所駕駛沿東興路往向上路方向行駛之車牌號碼為Ｑ
    Ｏ－７１３１號自用小客車，致被上訴人所有前開自用小客車之左側車門及底盤
    嚴重受損。被上訴人因而支出整修前開自用小客車之費用新台幣（下同）一十五
    萬八千五百一十二元，而該自用小客車總體折損市場交易價格為十萬元，被上訴
    人因上訴人前開過失行為而損失共二十五萬八千五百一十二元。二、道路交通安
    全規則第一百零二條第一項第二款之規定，顯為確保幹線道車正常行駛，而限制
    支線道車之路權，其規範對象應為「支線道車」甚明；故適用之時機不限於「兩
    方來車均到達交岔路口」時，而係「若支線道車繼續行進，將影響幹線道車正常
    行駛」時，即有其適用。三、事故發生當時，被上訴人所駕駛車輛之行車速度，
    時速僅二十公里上下，否認上訴人所主張急速疾行之事實。四、否認上訴人所駕
    駛之車輛係先到前開交岔路口，且先已進入交岔路己過東興路（幹線道）超過中
    心線之事實。上訴人前開主張，並無證據足資證明，且上訴人於案發後破壞事故
    現場並自行移動車輛。五、依被上訴人所駕駛前開輛損壞情形之照片觀之，被上
    訴人所駕駛前開車輛乃駕駛座旁前後車門間遭撞凹，非如上訴人所言其車係在靜
    止時為被上訴人所駕駛車輛擦撞。蓋如上訴人前開主張為真實，則被上訴人所駕
    駛前開車輛之車損情形，應為從車頭至車尾側身成長條刮痕狀，然被上訴人所有
    前開車輛受損情形，並非如此，足證上訴人主張之不實。六、依兩車撞擊位置觀
    之，可知係被上訴人駕駛車輛通過路口後，遭上訴人所駕駛輛攔腰撞擊，而上訴
    人於肇事前基於閃躲本能，將方向盤「左打」，故僅以其所駕駛車輛之右前車角
    撞擊被上訴人所駕駛車輛之車身所致，故上訴人未能遵守「支線道車應禮讓幹線
    道車先行」之規定，為肇事主因。七、然上訴人於肇事後，避不見面且無誠意解
    決，爰依民法第一百八十四條第一項前段、第一百九十一條之二、第一百九十六
    條所規定之侵權行為法律關係，請求上訴人賠償前開金額及其法定利息。
貳、上訴人即附帶被上訴人則以：一、系爭車禍路口為無號誌交岔路口，系爭事故發
    生時，五權西路為紅燈，而在東興路上有一排車等紅燈，車隊延長至大墩四街路
    口，上訴人則沿大墩四街由西向東行駛至東興路口時，則停車讓東興路上由北向
    南之車隊通過，上訴人再駕車慢行至東興路之中心線，並停車看左右有無來車，
    準備起步時，被上訴人在東興路由南向北疾行搶道，致擦撞上訴人所駕駛之前開
    車輛，上訴人所駕駛之前開車輛因而右前角損壞。二、道路交通安全規則第一百
    零二條第一項第二款所規定「車輛行至無號誌之交岔路口，支線道車應暫停讓幹
    線道車先行」，係指兩車均同時到達交岔路口，而雙方車輛均尚未進入交岔路口
    時，始有其適用，否則位於支線道之車輛，永無通過馬路之可能。此觀前開規定
    「車輛行至無號誌之交岔路口，支線道車應如何如何」等語，前開「車輛」未指
    明為「支線道車」甚明。如前開「車輛」僅指支線道車到達交岔路口，而幹線道
    車無須到達交岔路口，則前開規定應為「『支線道車』行至無號誌之交岔路口，
    支線道車應如何如何」才對。茲前開用語既為「車輛」而非「支線道車」，顯係
    指兩車均應到達交岔路口，非僅指支線道車甚明。亦即兩車均到達交岔路口，始
    有該條款之適用。至原審判決所引用之道路安全規則第一百零二條第一項第六款
    規定，則與本件無關。蓋經核對前開第六款之規定，更足印證同條項第二款所稱
    「車輛」係指幹線道車及支線道車兩者，非僅指支線道車，此觀原審判決引用之
    前開第六款，明確指明為「轉彎車」甚明，亦即明確區分「轉彎車」及「直行車
    」。反之，同條項第二款則泛指「車輛」，未如同條項第六款之模式區○○○○
    道車」及「幹線道車」。故由同條項第六款規定觀之，反可確定同條項第二款第
    一句「車輛」係泛指「幹線道車」及「支線道車」兩者，非僅指「支線道車」甚
    明。是幹線道車尚未到達交岔路口，而支線道車已進入交岔路，幹線道車則喪失
    路權之優先，而仍應依同法第九十三條第一項第三款之規定，隨時停車。而上訴
    人所駕駛前開車輛因已先進入十字路口駛至東興路過中心線處並停車，當時被上
    訴人所駕駛車輛並未到達前開交岔路口，自無前開「支線道車應停讓幹線道車先
    行」規定之適用。亦即上訴人所駕駛車輛先已進入交岔路，而被上訴人所駕駛車
    輛尚未到達交岔路口，則喪失優先路權，不應再進入交路岔，本件自無適用道路
    交通安全規則第一百零二條第一項第二款規定之餘地。三、由以下三點已明瞭之
    事實，依民事訴訟法第二百八十二條之規定，可推定上訴人所駕駛車輛先已進入
    交岔路內，當時被上訴人所駕駛車輛尚未到達前開交岔路口，因而本件即無適用
    道路交通安全規則第一百零二條第一項第二款之餘地。（一）本件事故發生地點
    係在上訴人所駕駛車輛超過東興路（幹線道）中心線之處。當時上訴人所駕駛車
    輛係在東興路上靠右行駛，此為已明瞭之事實。由此可推定，本件事故發生之地
    點必為上訴人車輛已超過東興路（幹線道）中心線之處。（二）東興路（幹線道
    ）路寬大，而大墩四街（支線道）路寬小；即東興路交岔路口至大墩四街中心線
    距離短，而大墩四街交岔路口至東興路中心線距離長，此為已明瞭之事實。由此
    向後推算，如要兩車在東興路超過中心線處交會，必大墩四街支線道上之車輛（
    即上訴人所駕駛車輛）先到達交岔路口，並己進入交岔路。換言之，上訴人所駕
    駛之車輛已先行至交岔路口，而被上訴人所駕駛車輛尚未到達交岔路口。（三）
    依照片所示，上訴人所駕駛車輛損壞之部位為右前角一個點，車頭無損；被上訴
    人所駕駛車輛受損之痕跡則為長線型，非一凹洞型，由此明瞭之事實，可推定上
    訴人所駕駛之車輛為靜止狀態被擦撞。且由前開受損痕跡，亦可推定進入前開交
    岔路時，被上訴人之所駕駛車輛之車速快，而上訴人所駕駛車輛之車速慢。再由
    此明瞭之事實，可推定上訴人所駕駛車輛先己進入交岔路，被上訴人所駕駛車輛
    則後到。四、又依前述車輛損壞痕跡，上訴人所駕駛車輛車頭無損，僅右前角一
    點受損，而被上訴人所駕駛車輛受損為一長線，足以推定非上訴人駕車衝撞被上
    訴人所駕駛車輛，而係被上訴人駕車衝撞上訴人所駕駛車輛。且依上述已明瞭之
    上訴人所駕駛車輛損壞痕跡，僅為前右角，車頭無損之事實，依民事訴訟法第二
    百八十二條之規定，足以推定當時上訴人所駕駛車輛為靜止狀態。蓋車頭無損表
    示上訴人所駕駛車輛未向前前進，右前角損毀，不可能斜方向前進，必係在靜止
    狀態被擦撞。反之，被上訴人所駕駛車輛受損痕跡，由左前葉，左前門，左後門
    ，為一長線之事實，可推定其為疾速急行。五、綜上所述，可知（一）被上訴人
    駕駛車輛行經無號誌之交岔路口，未減速慢行作隨時停車之準備，急速疾行搶道
    ，導致擦撞早已進入十字路停止中之上訴人所駕駛之車輛。（二）上訴人所駕駛
    之車輛係先到前開交岔路口，且先已進入交岔路己過東興路（幹線道）超過中心
    線。被上訴人所駕駛車輛後到前開交岔路口，不應再進入交岔路。（三）並非上
    訴人所駕駛之車輛衝撞被上訴人所駕駛之車輛。而係被上訴人所駕駛之車輛急速
    疾行衝撞上訴人所駕駛之車輛。（四）被上訴人違反道路交通安全規則第九十三
    條第一項第三款未減速慢行，作隨時停車之準備，致發生本件事故。上訴人所駕
    駛車輛停止中，已遵守前開道路交通安全規則第九十三條第一項第三款之規定，
    並先已進入十字路，未違反道路交通安全規則第一百零二條第一項第二款之規定
    。本件事故係由被上訴人所造成，應由被上訴人負百分之百之過失責任等語，資
    為抗辯。
參、本件原審對於被上訴人（即原告）之請求，判決上訴人（即被告）應給付一十三
    萬六千五百八十三元，及自九十三年二月十九日起至清償日止，按週年利率百分
    之五計算之利息；而駁回上訴人其餘之訴，並就上訴人前開勝訴部分依職權宣告
    假執行。上訴人就其前開敗訴部分聲明不服，求為廢棄原判決不利於己部分，並
    就廢棄部分，駁回被上訴人在第一審之訴；另求為判決駁回附帶上訴人之附帶上
    訴。被上訴人則求為判決駁回上訴；並就其前開敗訴部分提起附帶上訴，求為廢
    棄原判決不利於己部分，就廢棄部分，判決上訴人應再給付一十二萬一千九百二
    十九元，及自九十三年二月十九日起至清償日止，按週年利率百分之五計算之利
    息。
肆、查上訴人於九十二年十二月十六日九時五十八分，駕駛車牌號碼為Ｈ４－５１６
    ８號之自用小客車，沿台中市○○○街往精誠路方向行駛，行至大墩四街與東興
    路口時，與被上訴人所駕駛沿東興路往向上路方向行駛之車牌號碼為ＱＯ－７１
    ３１號自用小客車發生擦撞，致被上訴人所有前開自用小客車之左側車門及底盤
    嚴重受損；嗣被上訴人因前開車禍事故支出整修前開自用小客車之費用一十五萬
    八千五百一十二元，其中零件費用為七萬零四百三十九元，工資費用（含拆裝費
    用）為八萬八千零七十三元；而前開車牌號碼為ＱＯ－７１３１號自用小客車為
    被上訴人所有，係一九九五年即八十四年三月出廠，且前開自用小客車於系爭事
    故發生前價值約四十二萬元，於系爭事故發生而修復後，其價值約三十二萬元；
    與前開事故地點為市區道路、無號誌交岔路口、限速五十公里，事故發生當時天
    候晴、日間自然光線、路面乾燥無缺陷、視距良好無障礙物；及兩造均領有自用
    小客車駕駛執照等事實，為兩造所不爭，並有駕駛執照、行車執照、道路交通事
    故現場圖、相片、估價單、台中市汽車商業同業公會車輛鑑定書、行車執照、道
    路交通事故調查報告表（見原審卷第六十、六十一頁）可證，自堪信為真實。
伍、按因故意或過失，不法侵害他人之權利者，負損害賠償責任；汽車、機車或其他
    非依軌道行駛之動力車輛，在使用中加損害於他人者駕駛人應賠償因此所生之損
    害；不法毀損他人之物者，被害人得請求賠償其物因毀損所減少之價額；負損害
    賠償責任者，債權人得請求支付回復原狀所必要之費用，以代回復原狀，民法第
    一百八十四條第一項前段、第一百九十一條之二前段、第一百九十六條、第二百
    十三條第三項分別定有明文。次按物被毀損時，被害人除得依民法第一百九十六
    條請求賠償外，並不排除民法第二百十三條至第二百十五條之適用；依民法第一
    百九十六條請求賠償物被毀損所減少之價額，得以修復費用為估定之標準，但以
    必要者為限；被害人如能證明其物因毀損所減少之價額，超過必要之修復費用時
    ，就其差額，仍得請求賠償（最高法院七十七年度第九次民事庭會議決議（一）
    參照）。故物被毀損時，被害人請求加害人賠償時，享有三種選擇權，其可依民
    法第二百十三條至第二百十五條之規定請求回復原狀或回復原狀所須之費用，亦
    可依民法第一百九十六條之規定請求其物因毀損而減少之價額，另可自行修理，
    再向加害人請求返還其所支出之修理費用。則本件應先審究者，厥為上訴人就系
    爭車禍事故之發生，是否有過失？系爭車禍事故有無道路交通安全規則第一百零
    二條第一項第二款規定之適用？上訴人所駕駛之前開自用小客車是否係先到前開
    交岔路口，且先已進入交岔路己過東興路（幹線道）超過中心線？系爭車禍事故
    是否因被上訴人違反道路交通安全規則第九十三條第一項第三款之規定，未減速
    慢行，作隨時停車之準備所致？
一、按車輛行至無號誌之交岔路口，支線道車應暫停讓幹線道車先行，道路交通安全
    規則第一百零二條第一項第二款著有規定。查上訴人為合法領有駕照之人，業如
    前述，則上訴人當對前開道路交通安全規則知之甚稔，而有應注意之義務；又前
    開事故地點為市區道路、無號誌交岔路口、限速五十公里，肇事當時天候晴、日
    間自然光線、路面乾燥無缺陷、視距良好無障礙物，業如前述，則上訴人顯無不
    能注意之情事。詎上訴人應注意能注意而疏未注意駕駛自用小客車行至無號誌交
    岔路口未讓幹道車先行致肇事使被上訴人所有前開自用小客車受有前開毀損，上
    訴人應負過失責任甚明，此並有台灣省台中市區車輛行車事故鑑定委員會中市鑑
    字第九三００五八號鑑定意見書、台灣省車輛行車事故覆議鑑定委員會九十三年
    六月八日府覆議字第九三二０三六五號函附於原審卷可參；且上訴人前開過失行
    為與被上訴人所有前開自用小客車所受前開毀損間，顯有相當因果關係，亦堪以
    認定。則被上訴人主張上訴人應依前開規定負損害賠償責任，自屬有據；上訴人
    前開所辯，自不足取。
二、另按被害人選擇依民法第一百九十六條之規定請求其物因毀損而減少之價額時，
    因該價額係以金錢估算被害人所受損害之價額，自包含修復費用與其他市價貶值
    之額度，亦即包括所謂技術性貶值（如新零件與舊零件磨合，造成舊零件甚或整
    部車輛壽命之減短）與交易性貶值（修復後交易價格之減少）。且前開所謂請求
    修復費用以必要者為限，於請求賠償汽車修復費用時，關於更新汽車零件部分之
    請求，應以扣除汽車使用年限計算折舊後之費用為限（最高法院七十七年第九次
    民事庭會議決議參照）。查：
（一）被上訴人因前開車禍事故支出整修前開自用小客車之費用一十五萬八千五百一
      十二元，其中零件費用為七萬零四百三十九元，工資費用（含拆裝費用）為八
      萬八千零七十三元；而前開車牌號碼為ＱＯ－７１３１號自用小客車為被上訴
      人所有，係一九九五年即八十四年三月出廠，均如前述。故至九十二年十二月
      十六日系爭事故發生時，被上訴人所有前開自用小客車已使用八年九月（依營
      利事業所得稅結算申報查核準則，提列折舊以一年為計算單位，其使用期間未
      滿一年者，按實際使用月數相當於全年之比例計算之，不滿一月者，以月計）
      。而依行政院所頒佈固定資產耐用年數表第二類第三項之規定，自用小客車之
      耐用年數為五年，依定率遞減法每年折舊應為千分之三六九，是系爭自用小客
      車使用已逾五年耐用年限，則被上訴人所請求前開零件費扣除折舊額後，應為
      七千零四十六元；故被上訴人得請求上訴人賠償修復費用共九萬五千一百一十
      九元（即折舊後零件費七千零四十六元、工資八萬八千零七十三元），超過部
      分之修復費用請求，即屬無據。
（二）前開自用小客車於系爭事故發生前價值約四十二萬元，於系爭事故發生而修復
      後，其價值約三十二萬元，亦如前述；故被上訴人所有前開自用小客車修復後
      交易價格減少十萬元，亦可認定。是依前開說明，被上訴人請求上訴人賠償前
      開自用小客車之交易性貶值十萬元，亦屬有據。
（三）據上所述，被上訴人因本件車禍得請求上訴人賠償之金額合計為一十九萬五千
      一百一十九元，逾此部分之請求，則不應准許。
三、再按損害之發生或擴大，被害人與有過失者，法院得依民法第二百十七條第一項
    規定，減輕或免除加害人賠償金額。另按行車速度，依速限標誌或標線之規定，
    無標誌或標線者，行經無號誌之交岔路口應減速慢行，作隨時停車之準備，道路
    交通安全規則第九十三條第一項第三款定有明文。查系爭車禍係上訴人駕駛自用
    小客車行至無號誌交叉路口未讓幹道車先行，為肇事主因；而被上訴人駕駛自用
    小客車行至無號誌交岔路口疏未減速慢行，為肇事次因，有前開台灣省台中市區
    車輛行車事故鑑定委員會鑑定意見書、台灣省車輛行車事故覆議鑑定委員會函可
    證，自堪信為真實。本院斟酌兩造過失程度，認被上訴人為肇事次因，應負百分
    之三十之責任，亦即應減輕被上訴人賠償金額百分之三十。是依前開過失相抵之
    規定，被上訴人得請求上訴人賠償之數額應為一十三萬六千五百八十三元（其計
    算方式為：195119X0.7 =136583，小數點以下四捨五入）；逾此部分之請求，則
    不應准許。
四、復按給付無確定期限者，依民法第二百二十九條第二項之規定，債務人於債權人
    得請求給付時，經其催告而未為給付，自受催告時起，負遲延責任；其經債權人
    起訴而送達訴狀者，與催告有同一效力。而遲延之債務，以支付金錢為標的者，
    債權人得請求依法定利率計算之遲延利息；應負利息之債務，其利率未經約定，
    亦無法律可據者，週年利率為百分之五，亦為民法第二百三十三條第一項、第二
    百零三條所明定。另按以日、星期、月或年定期間者，其始日不算入，民法第一
    百二十條第二項亦有規定。查侵權行為之損害賠償請求權於行為時即已發生，但
    其給付無確定期限，是被上訴人請求上訴人給付前開一十三萬六千五百八十三元
    之自起訴狀繕本送達翌日即九十三年二月十九日起至清償日止，按年息百分之五
    計算之利息，自屬有據，逾此部分之請求，自不應准許。
陸、綜上所述，被上訴人依侵權行為之法律關係，請求上訴人給付一十三萬六千五百
    八十三元，及自起訴狀繕本送達翌日即九十三年二月十九日起至清償日止，按週
    年利率百分之五計算之利息，為有理由，應予准許。至逾此部分之請求，為無理
    由，不應准許。原審判決判命上訴人應給付被上訴人一十三萬六千五百八十三元
    及其法定利息並依職權宣告假執行，而駁回被上訴人其餘之訴，經核並無違誤。
    兩造各就其敗訴部分分別提起上訴、附帶上訴，而指摘原判決不當，求予廢棄改
    判，均無理由，均應予駁回。
乙、反訴部分：
壹、上訴人即附帶被上訴人起訴主張：一、與本訴部分所主張之事實相同。二、上訴
    人所有前開自用小客車因系爭車禍受損，而支出修理費用一十一萬四千九百三十
    九元，且該自用小客車市場交易價格減損八萬元，上訴人因被上訴人前開過失行
    為而損失共一十九萬四千九百三十九元。二、爰依民法所規定之侵權行為法律關
    係，請求被上訴人賠償前開金額及其法定利息。
貳、被上訴人即附帶上訴人則以：一、同本訴部分所主張之事實。二、至被上訴人原
    主張「上訴人所有之前開自用小客車，有部分並未受損，無須修復；例如右前葉
    、右大燈下飾板等拆裝費用。且更換之零件亦高出合理價格甚多，如有必要應行
    鑑定」部分之攻擊防禦方法則捨棄等語，資為抗辯。
參、本件原審對於上訴人即反訴原告之請求，判決被上訴人即反訴被告應給付三萬九
    千一百四十元，及自九十三年三月十一日起至清償日止，按週年利率百分之五計
    算之利息；而駁回上訴人其餘之訴，並就上訴人前開勝訴部分依職權宣告假執行
    。上訴人就其前開敗訴部分聲明不服，求為廢棄原判決不利於己部分，並就廢棄
    部分，判令被上訴人應再給付九萬一千三百二十六元，及自九十三年三月十一日
    起至清償日止，按週年利率百分之五計算之利息；另求為判決駁回附帶上訴人之
    附帶上訴。被上訴人則求為判決駁回上訴；並就其前開敗訴部分提起附帶上訴，
    求為廢棄原判決不利於己部分，就廢棄部分，駁回上訴人在第一審之訴。
肆、查上訴人於前開時、地，駕駛車牌號碼為Ｈ４－５１６８號之自用小客車，與被
    上訴人所駕駛前開自用小客車發生擦撞，致上訴人所有前開自用小客車因而受損
    ，而上訴人因前開車禍事故支出修理費用一十一萬四千九百三十九元，其中零件
    費用為七萬一千六百三十九元，工資費用為四萬三千三百元；及前開車牌號碼Ｈ
    ４－５１６８號之自用小客車為上訴人所有，係一九九六年即八十五年二月出廠
    ，於事故發生前價值約七十五萬元，於系爭事故發生而修復後，其價值約六十七
    萬元；與前開事故地點為市區道路、無號誌交岔路口、限速五十公里，事故發生
    當時天候晴、日間自然光線、路面乾燥無缺陷、視距良好無障礙物，而兩造均領
    有自用小客車駕駛執照等事實，均為兩造所不爭，並有道路交通事故現場圖、相
    片、估價單、台中市汽車商業同業公會車輛鑑定書、行車執照可證，自堪信為真
    實。
伍、依前開說明，則至九十二年十二月十六日系爭事故發生時，上訴人所有前開自用
    小客車已使用七年十月（依營利事業所得稅結算申報查核準則，提列折舊以一年
    為計算單位，其使用期間未滿一年者，按實際使用月數相當於全年之比例計算之
    ，不滿一月者，以月計）。而依行政院所頒佈固定資產耐用年數表第二類第三項
    之規定，自用小客車之耐用年數為五年，依定率遞減法每年折舊應為千分之三六
    九，則上訴人依前開民法第一百九十六條等規定之侵權行為法律關係，所請求前
    開零件費扣除折舊額後，應為七千一百六十六元；故上訴人得請求被上訴人賠償
    修復費用共五萬零四百六十六元（即折舊後零件費七千一百六十六元、工資四萬
    三千三百元），超過部分之修復費用請求，即屬無據。
陸、另查前開自用小客車事故發生前價值約七十五萬元，於系爭事故發生而修復後，
    其價值約六十七萬元，業如前述。故上訴人所有前開自用小客車修復後交易價格
    減少八萬元，亦可認定。是上訴人請求被上訴人賠償前開自用小客車之交易性貶
    值八萬元，亦屬有據。據上所述，上訴人因本件車禍得請求被上訴人賠償之金額
    合計為一十三萬零四百六十六元（即修復費用共五萬零四百六十六元、交易性貶
    值八萬元），逾此部分之請求，均不應准許。
柒、再查系爭車禍係上訴人駕駛自用小客車行至無號誌交叉路口未讓幹道車先行，為
    肇事主因；而被上訴人駕駛自用小客車行至無號誌交岔路口疏未減速慢行，為肇
    事次因，亦如前述。則本院斟酌兩造過失程度，認上訴人為肇事主因，應負百分
    之七十之責任；是依前開過失相抵之規定，上訴人得請求被上訴人賠償之數額應
    為三萬九千一百四十元（其計算方式為：130466X0.3 = 39140，小數點以下四捨
    五入）；逾此部分之請求，則不應准許。
捌、復查侵權行為之損害賠償請求權於行為時即已發生，但其給付無確定期限，是上
    訴人依前開民法第二百二十九條第二項、第二百三十三條第一項、第二百零三條
    等規定請求被上訴人給付前開三萬九千一百四十元之自反訴起訴狀繕本送達翌日
    即九十三年三月十一日起至清償日止，按年息百分之五計算之利息，自屬有據，
    逾此部分之請求，自不應准許。
玖、綜上所述，上訴人即反訴原告依侵權行為之法律關係，請求被上訴人即反訴被告
    給付三萬九千一百四十元，及自反訴起訴狀繕本送達翌日即九十三年三月十一日
    起至清償日止，按週年利率百分之五計算之利息，為有理由，應予准許；至逾此
    部分之請求，為無理由，不應准許。原審判決判命被上訴人應給付上訴人三萬九
    千一百四十元及其法定利息並依職權宣告假執行，而駁回上訴人其餘之訴，經核
    並無違誤。兩造各就其敗訴部分分別提起上訴、附帶上訴，而指摘原判決不當，
    求予廢棄改判，均無理由，均應予駁回。
丙、本件事證已臻明確，兩造所為之其他主張，陳述並所提之證據，經審酌後，認均
    與本件之結論無礙，不再一一論述，併予敘明。
丁、據上論結，本件上訴及附帶上訴均為無理由，依民事訴訟法第四百三十六條之一
    第三項、第四百四十九條第一項、第七十八條，判決如主文。
中　　　華　　　民　　　國　　  九十四　　年　    四　  月　　二十二　　日
                                臺灣臺中地方法院民事第三庭
　　　　　　　　　　　　　　　　　　審判長法　官　張瑞蘭
　　　　　　　　　　　　　　　　　　　　　法　官　洪堯讚
　　　　　　　　　　　　　　　　　　　　　法　官　陳卿和
右正本證明與原本無異
不得上訴。
中　　　華　　　民　　　國　　  九十四　　年　　  四　  月　　二十二　　日
　　　　　　　　　　　　　　　　　　　法院書記官　紀俊源
